# 请教：支付给职工以及为职工支付的现金的填写

提问人：HBWHZY 时间：2017-05-28 11:26:32
不考虑 离退休人员、在建工程等特殊情况 ， 支付给职工以及为职工支付的现金=工资表里的“应发工资金额”（不扣除 个税和社保公积金由员工承担 部分）+ 实际支付的社保公积金里由单位承担的 部分；或者 支付给职工以及为职工支付的现金=工资表里的“实发工资金额”+ 实际支付的个税+ 实际支付的社保公积金（包括单位承担的部分和员工承担部分 ）；谢谢

回答人：chenyiwei
单就职工工资和社保相关的支出而言，基本可以这样理解。当然前提是该企业没有其他额外的支付或扣除名目。另外还要考虑工会经费、职工教育经费、职工福利费中的支出，以及符合“职工”定义的劳务派遣人员支出等情况。